臺灣桃園地方法院交通事件裁定　　 94年度交聲字第369號
原裁決機關　交通部公路總局新竹區監理所中壢監理站
異　議　人　甲○○
即受處分人
上列異議人因違反道路交通管理處罰條例案件，對於交通部公路
總局新竹區監理所中壢監理站民國94年7 月19日所為之裁決處分
（原處分案號：壢監裁字第裁53-ACK803226號），聲明異議，本
院裁定如下：
    主  文
異議駁回。
    理  由
一、聲明異議意旨略以：異議人即受處分人甲○○於94年6 月8
    日10時26分許駕駛車牌號碼221-GC號營業大貨車，由臺北市
    故宮博物院經中山北路五段，右轉臺北市士林區福林橋，至
    福國路行駛，下福林橋後經遭值勤員警攔檢舉發，但其行駛
    路線沿途並未有任何禁止砂石車行駛標誌；且依其前所申請
    已逾期（有效期間94年1 月28日起至94年5 月30日）編號No
    034451臺北市聯結車通行證所列圖例，前述路段並未禁止行
    駛大貨車，爰聲明異議云云，並庭呈上述已過期之編號No03
    4451臺北市聯結車通行證影本為證。
二、按為維護道路交通安全與暢通，公路或警察機關於必要時，
    得指定某線道路或某線道路區段禁止或限制車輛通行。又汽
    車駕駛人不遵守公路或警察機關，依（道路交通管理處罰條
    例）第5 條規定所發布命令者，處新臺幣900 元以上1,800
    元以下罰鍰。且汽車駕駛人有第60條第1 項、第2 項第1 款
    至第3 款情形之一者，除依原條款處罰鍰外，並予記違規點
    數1 點。道路交通管理處罰條例第5 條第1 款、第60條第2
    項第2 款、第63條第1 項第1 款定有明文。
三、本件異議人甲○○於民國94年6 月8 日10時26分許，駕駛車
    牌號碼221-GC號營業大貨車行經臺北市福林橋，為臺北市政
    府警察局士林分局執勤員警查獲舉發，嗣經交通部公路總局
    新竹區監理所中壢監理站以異議人違反道路交通管理處罰條
    例第60條第2 項第2 款、第63條第1 項第1 款，處罰鍰9 百
    元，並記違規點數1 點之事實，有臺北市政府警察局士林分
    局交通分隊北市警交大字第ACK803226 號舉發違反道路交通
    管理事件通知單（處罰條文誤載為道路交通管理處罰條例第
    60條第2 項第3 款）、交通部公路總局新竹區監理所中壢監
    理站壢監裁字第裁53-ACK803226號違反道路交通管理事件裁
    決書各1 紙之事實，除據異議人於本院調查時陳述在卷外，
    並據證人即舉發本件違規員警盧弘哲於本院調查時結證在卷
    。
四、異議人固不否認其駕駛之上揭車輛，於94年6 月8 日10時26
    分許，駕駛車牌號碼221-GC號營業大貨車行經臺北市福林橋
    ，為臺北市政府警察局士林分局執勤員警查獲舉發之事實，
    惟辯稱：前述路段並未禁止行駛大貨車標誌，且前述修訂「
    臺北市大貨車及聯結車禁止通行範圍路線圖」所列圖例，前
    述路段並未禁止行駛大貨車、聯結車云云。經查：
(一)臺北市政府於民國91年7 月16日以府交一字第09106824201
    號發文公告，修訂「臺北市大貨車及聯結車禁止通行範圍路
    線圖」，自91年8 月1 日起實施，其中「中山北路向北延伸
    至福林橋北端」係每日7 時至22時（例假日除外）均屬大貨
    車、聯結車禁行範圍，有臺北市政府警察局士林分局於94
    年8 月11日北市警士分交字第09432990500 號函所附修訂「
    臺北市大貨車及聯結車禁止通行範圍路線圖」在卷足佐。此
    乃依據道路交通管理處罰條例第5 條第1 款所發布之指定道
    路區段限制車輛命令之調整，與道路交通標誌、標線、號誌
    主管機關依據同條例第4 條：「駕駛人駕駛車輛或行人在道
    路上，應遵守道路交通標誌、標線、號誌之指示、警告、禁
    制規定，並服從執行交通勤務之警察或依法令執行指揮交通
    及交通稽查任務人員之指揮。」、「前項道路交通標誌、標
    線、號誌之指示、警告、禁制規定、樣式、標示方式、設置
    基準及設置地點等事項之規則，由交通部會同內政部定之。
    」所設標誌之一般禁制效力不可混為一談。異議人辯稱其行
    駛路段沿途均未設有禁止大貨車、聯結車標誌，其未違規云
    云，尚有誤會。
(二)依「臺北市大貨車及聯結車禁止通行範圍路線圖」所示圖例
    說明２、「每日7-22時禁行範圍」以藍色區域標明，並輔以
    「虛線不含道路」、「實線含本道路」，而觀之該圖例臺北
    市○○○路以北至福林橋之中山北路段以藍色實線標示，有
    證人盧弘哲警員自電子網際網路查詢之「臺北市大貨車及聯
    結車禁止通行範圍路線圖」在卷可佐。縱依異議人所庭呈上
    述已逾期之編號No034451臺北市聯結車通行證影本背面所示
    路線圖及圖例、附記說明觀之，上述路段亦屬實線標示（該
    通行證為影本，無法顯現標示真正顏色，惟比對證人盧弘哲
    所提出路線圖為同一圖例），可知臺北市○○○路以北至福
    林橋之中山北路段，每日7-22時係禁行路段，洵堪認定。另
    稽之，異議人對於舉發盧弘哲製發違規舉發單，引用道路交
    通管理處罰條例第60條第2 項第3 款舉發其違規行為，尚於
    94年6 月20日陳述單上陳述理由載明：盧弘哲警員舉發本人
    違反道路交通管理處罰條例第60條第2 項第3 款，本人未違
    反該規定，如有違規應係違反同條例第60條第2 項第2 款之
    規定，並請臺北市政府警察局士林分局督導所屬警員素質乙
    節，有異議人94年6 月20日陳述單在卷可按。而臺北市政府
    警察局士林分局經交通部公路總局新竹區監理所中壢監理站
    函詢後，更正處罰條文為道路交通管理處罰條例第60條第2
    項第2 款，亦有該分局94年7 月7 日北市警市分交字第
    09432486 900號函在卷足憑，復參以異議人為職業駕駛人，
    對於相關交通法規，當較一般民眾暸解，顯見異議人對於相
    關禁行路線知之甚詳。其對於本件違規駕駛行為遭舉發，尚
    無信賴利益受損之情事。故異議人辯稱：依「臺北市大貨車
    及聯結車禁止通行範圍路線圖」所列圖例，前述路段並未禁
    止行駛大貨車、聯結車云云，委無足採。
(三)綜述，原處分機關據以依法處分，核無違誤。本件異議為無
    理由，應予駁回。
據上論斷，應依道路交通案件處理辦法第19條，裁定如主文。
中　　華　　民　　國　　94　　年　　8 　　月　　31　　日
                  刑事第五庭    法　官　邱滋杉
以上正本證明與原本無異。
如不服本裁定，應於送達後5 日內，向本院提出抗告狀（應附繕
本）。
                                書記官　高文靜
中　　華　　民　　國　　94　　年　　8 　　月　　31　　日
